臺灣高等法院刑事判決
109年度上易字第1090號
上  訴  人  
即  被  告  林良相


選任辯護人  周志一律師
上列上訴人因違反毒品危害防制條例案件，不服臺灣士林地方法
院109年度審易字第273號，中華民國109年4月17日第一審判決（
起訴案號：臺灣士林地方檢察署108年度毒偵字第1738號），提
起上訴，本院判決如下：
    主  文
上訴駁回。
    犯罪事實
一、林良相前①因施用第二級毒品案件，經送觀察、勒戒後，認
    無繼續施用毒品之傾向，於民國91年2月19日釋放出所，並
    由臺灣士林地方檢察署檢察官以90年度毒偵字第1542號為不
    起訴處分確定；②又因施用第二級毒品案件，經送觀察、勒
    戒後，認無繼續施用毒品之傾向，於92年6月27日釋放出所
    ，並由臺灣士林地方檢察署檢察官以91年度毒偵字第1157號
    、92年度毒偵字第82號、第353號、第583號為不起訴處分確
    定；③復因施用第二級毒品案件，經臺灣士林地方法院以100
    年度士簡字第271號判決判處有期徒刑六月確定；④再因施用
    第二級毒品案件，經臺灣板橋地方法院（現已更名為臺灣新
    北地方法院）以101年度易字第612號判決判處有期徒刑4月
    確定；⑤又因施用第二級毒品案件，經臺灣士林地方法院以1
    02年度審簡字第690號判決判處有期徒刑六月確定；⑥又因施
    用第二級毒品案件，經臺灣士林地方法院以102年度審易字
    第1352號判決判處有期徒刑六月確定；⑦復因施用第二級毒
    品案件，經臺灣士林地方法院及臺灣新北地方法院分別以10
    3年度審易字第219號、103年度審簡字第657號、103年度審
    簡字第1133號判決各判處有期徒刑六月、五月、六月確定；
    ⑧再因施用第二級毒品案件，經臺灣士林地方法院以103年度
    審易字第425號判決判處有期徒刑八月，上訴後由本院以103
    年度上易字第2387號判決駁回上訴確定，上揭⑦、⑧案合併定
    應執行有期徒刑一年八月確定，入監執行至104年12月10日
    縮刑期滿執行完畢(構成累犯)；⑨再因施用第二級毒品案件
    ，經臺灣士林地方法院分別以105年度審簡字第113號、第11
    03號、106年度審易字第101號判決判處有期徒刑六月、五月
    、六月確定，嗣合併定應執行有期徒刑1年2月確定；⑩又因
    施用第二級毒品案件，經臺灣士林地方法院以106年度審易
    字第548號判決判處有期徒刑七月，上訴後由本院以106年度
    上易字第1210號判決駁回上訴確定；⑪再因施用第二級毒品
    案件，經臺灣士林地方法院以106年度審易字第2961號判決
    判處有期徒刑7月確定，上揭⑩、⑪案合併定應執行有期徒刑
    一年一月確定；⑫復因施用第二級毒品案件，經臺灣士林地
    方法院以106年度審易字第2887號判決判處有期徒刑七月確
    定，於108年1月29日縮短刑期假釋出監，現仍在假釋期間。
    仍未悔改，基於施用第二級毒品甲基安非他命之犯意，於10
    8年8月31日晚上11時許，在臺北市大同區承德路住處，以玻
    璃球燒烤第二級毒品甲基安非他命，吸食所產生之煙霧之方
    式，施用第二級毒品甲基安非他一次，經臺灣士林地方檢察
    署觀護人室於108年月9月3日通知到臺灣士林地方檢察署採
    尿，採其尿液送驗，結果呈安非他命及甲基安非他命陽性反
    應，始悉上情。
二、案經臺灣士林地方檢察署檢察官簽分偵查起訴。
　　理  由
甲、程序方面：
一、按刑事訴訟法第159條第1項雖規定，被告以外之人於審判外
    之言詞或書面陳述，除法律有規定外，不得作為證據。惟同
    法第159條之5第1、2項已規定，經當事人於審判程序同意作
    為證據，法院審酌該言詞陳述或書面陳述作成時之情況，認
    為適當者，亦得為證據。又當事人、代理人或辯護人於法院
    調查證據時，知有第159條第1項不得為證據之情形，而未於
    言詞辯論終結前聲明異議者，視為有前項之同意（指同條第
    1項之同意作為證據），此乃第159條第1項所容許，得作為
    證據之例外規定之一。本案所據以認定被告犯罪事實之供述
    證據，檢察官、被告及辯護人於言詞辯論終結前，均未就上
    開證據主張有刑事訴訟法第159條第1項不得為證據之情形，
    本院復審酌各該證據作成時並無違法及證明力明顯過低之瑕
    疵等情況，認為適當，是未爭執之供述證據，具有證據能力
    。
二、本案認定犯罪事實之非供述證據，均與本案事實具有自然關
    聯性，且核屬書證、物證性質，又查無事證足認有違背法定
    程式或經偽造、變造所取得等證據排除之情事，復經本院依
    刑事訴訟法第164條、第165條踐行物證、書證之調查程序，
    檢察官、被告及辯護人對證據能力均不爭執，具有證據能力
    。
乙、實體方面：
一、認定犯罪事實所憑之證據及理由：
　　上述犯罪事實，業據上訴人即被告林良相於偵查、原審及本
    院審理時均供認不諱，又被告為警採尿送驗結果，呈甲基安
     非他命之陽性反應，有台灣尖端先進生技醫藥股份有限公
    司108年9 月17日濫用藥物檢驗報告（檢體編號：000000000
    號）、臺灣士林地方檢察署施用毒品犯尿液檢體監管紀錄表
    及施用毒品犯受保護管束人採尿報到編號表各1份在卷可佐
    ，足證被告之自白與事實相符。本案事證明確，被告施用甲
    基安非他命之犯行堪以認定。
二、論罪科刑：
  ㈠按甲基安非他命為毒品危害防制條例第2 條第2 項第2 款明
    定之第二級毒品。核被告所為，係犯毒品危害防制條例第10
    條第2項之施用第二級毒品罪。被告持有第二級毒品甲基安 
    非他命後進而施用，其持有之低度行為應被其施用之高度行
    為所吸收，不另論罪。
　㈡被告有犯罪事實欄所述之犯罪科刑及執行情形，有本院被告
    前案紀錄表在卷可憑，其於五年以內故意再犯本案有期徒刑
    以上之罪，為累犯，本應依刑法第47條第1 項規定加重其刑
    ，惟本院考量施用毒品係屬成癮性的病患型犯罪，並無特別
    惡性，或係因對刑罰反應力薄弱而有加重刑度之必要，並參
    考司法院大法官會議釋字第775 號解釋意旨，認無依累犯規
    定加重其刑之適用。
三、維持原判決及駁回上訴之理由：
　　本院審理結果，認原審以被告犯罪事證明確，適用毒品危害
    防制條例第10條第2項，刑法第11條前段之規定，以被告之
    責任為基礎，並斟酌刑法第57條各款所列事項等一切情狀，
    於判決內詳述其理由（見原判決第2頁第13行至第21行），
    判決：林良相施用第二級毒品，處有期徒刑柒月。核其認定
    事實、適用法律及量刑，均為妥適。被告以原審量刑過重提
    起上訴，然按量刑之輕重，應符合罪刑相當之原則，並斟酌
    客觀上之適當性、相當性與必要性，予以適度之判斷，使罰
    當其罪，以維護公平正義。被告犯施用第二級毒品罪，其法
    定刑為三年以下有期徒刑，被告有十二次施用第二級毒品之
    犯罪紀錄，且最近三次犯施用第二級毒品罪，均判處有期徒
    刑七月，詳見犯罪事實欄所載，其猶不知悔改，再犯本案施
    用第二級毒品罪，原審依刑法第57條規定已詳酌被告犯罪之
    一切情狀後，量處有期徒刑七月，符合罪刑相當原則，並無
    量刑過重情形。是被告上訴為無理由，應予駁回。
據上論斷，應依刑事訴訟法第368條，判決如主文。
本案經檢察官許祥珍到庭執行職務。
中　　華　　民　　國　　109 　年　　8 　　月　　13　　日
                  刑事第八庭  審判長法　官 陳世宗
                                    法　官 呂寧莉
                                    法　官 周明鴻
以上正本證明與原本無異。
不得上訴。
                                    書記官 謝雪紅
中　　華　　民　　國　　109 　年　　8 　　月　　13　　日
附錄：本案論罪科刑法條全文　　　　　　　　　　　　　　
毒品危害防制條例第10條
施用第一級毒品者，處6月以上5年以下有期徒刑。
施用第二級毒品者，處3年以下有期徒刑。